臺灣臺北地方法院刑事判決　　　　　　　96年度訴字第1747號
公　訴　人　臺灣臺北地方法院檢察署檢察官
被　　　告　甲○○
上列被告因毒品危害防制條例案件，經檢察官提起公訴（96年度
毒偵字第2932號），於本院準備程序進行中，被告先就被訴事實
為有罪之陳述，經合議庭裁定由受命法官獨任進行簡式審判程序
，判決如下：
    主  文
甲○○施用第一級毒品，處有期徒刑陸月，如易科罰金，以新臺
幣壹仟元折算壹日。扣案第一級毒品海洛因貳包（壹包原淨重零
點零伍柒零公克，取樣零點零零貳公克用罄，驗餘淨重零點零
伍捌公克；另壹包淨重零點壹陸公克）均沒收銷燬之，海洛因
外包裝袋貳個（各重壹點貳肆公克、零點貳公克）、注射針筒壹
支、止血帶壹條、分裝器壹個均沒收。
    事  實
一、甲○○曾因施用毒品案件，經臺灣板橋地方法院95年度毒聲
    字第2154號裁定送觀察、勒戒後，因認無繼續施用毒品之傾
    向，於民國95年12月15日執行完畢釋放出所，並經臺灣板橋
    地方法院檢察署檢察官以95年度毒偵字第7529號處分不起訴
    確定在案。詎甲○○猶不知悔改，於該觀察勒戒執行完畢5
    年內即96年9 月10日下午1 時許，在臺北市○○○路「麥當
    勞」速食店附近，向年籍姓名不詳、綽號「阿龍」之成年男
    子，以新臺幣2 千元之代價購買海洛因1 包後，旋至該速食
    店廁所內，以隨身攜帶之分裝器將海洛因分裝為2 小包後，
    摻食鹽水稀釋部分海洛因粉末，以止血帶綁住手臂，利用注
    射針筒將稀釋後之海洛因注射至靜脈，以此方式施用第一級
    毒品海洛因1 次。經警於同日晚間7 時20分許，在臺北市中
    山區○○○路與錦州街口盤查查獲，並扣得甲○○所有第一
    級毒品海洛因2 小包（1 包原淨重0.0570公克，取樣0.0032
    公克用罄，驗餘淨重0.0538公克，外包裝袋重1.24公克；另
    1 包淨重0.16公克，外包裝袋重0.2 公克）、注射針筒1 支
    、止血帶1 條、分裝器1 個，始悉上情。
二、案經臺北市政府警察局中山分局移請臺灣臺北地方法院檢察
    署檢察官偵查起訴，於本院準備程序進行中，甲○○先就被
    訴事實為有罪之陳述，經合議庭裁定由受命法官獨任進行簡
    式審判程序。
    理  由
一、上開犯罪事實，業據被告甲○○於本院審理中坦承不諱（見
    本院卷第11、15頁），被告為警查獲後所採集之尿液，經以
    氣相層析質譜儀檢驗結果，確呈嗎啡陽性反應，此有臺灣尖
    端先進生技醫藥股份有限公司濫用藥物檢驗報告附卷可參（
    見偵查卷第57頁）；又被告於為警查獲時所扣得之白色粉末
    2 包（1 包原淨重0.0570公克，取樣0.0032公克用罄，驗餘
    淨重0.0538公克，外包裝袋重1.24公克；另1 包淨重0.16公
    克，外包裝袋重0.2 公克），分別經交通部民用航空局航空
    醫務中心以氣相層析質儀分析法檢驗、臺北市政府警察局以
    聯勤204 廠製造之毒品檢驗A 包試劑檢驗結果，均含第一級
    毒品海洛因成分無誤，此鑑定通知書2 紙附卷足憑（見偵查
    卷第21、22、54頁），復有該2 包白色粉末、注射針筒1 支
    、止血帶1 條、分裝器1 個扣案可資佐證（見偵查卷第23至
    28頁）；再按海洛因經注射入人體後，約80％於24小時內自
    尿液中排出，尿液中能否驗出嗎啡陽性反應與其投與量、投
    與途徑、採尿時間、個人體質及檢驗方法之靈敏度有關，一
    般而言，人體代謝物嗎啡之平均可檢出時限約為26小時，業
    經行政院衛生署藥物食品檢驗局於81年9 月8 日以藥檢字第
    8114885 號函示明確，為本院職務上所已知之事實。據此足
    認本案被告確於為警採尿前之26小時內之某時（不含查獲後
    至採尿前之時間）有施用海洛因之犯行，即有所憑。綜上，
    被告於本院自白伊於96年9 月10日為警查獲前4 、5 小時內
    有施用海洛因等情，既有上開各項證據可佐，堪認與事實相
    符，可以採信。又查被告曾因施用毒品案件，經臺灣板橋地
    方法院95年度毒聲字第2154號裁定送觀察、勒戒後，因認無
    繼續施用毒品之傾向，於95年12月15日釋放出所，並經臺灣
    板橋地方法院檢察署檢察官以95年度毒偵字第7529號處分不
    起訴確定在案等情，亦有臺灣高等法院被告前案紀錄表附卷
    可按（見本院卷第16至18頁），是被告於前次觀察、勒戒執
    行完畢釋放後5 年內再犯本件施用毒品犯行，無須再送觀察
    勒戒或強制戒治，應逕予刑罰處罰。綜上，本案事證明確，
    被告施用海洛因之犯行，洵堪認定，應予依法論罪科刑。
二、核被告所為，係犯毒品危害防制條例第10條第1 項施用第一
    級毒品罪。被告持有第一級毒品海洛因2 包之低度行為為施
    用毒品之高度行為所吸收，不另論罪。爰審酌被告曾因施用
    毒品而觸法，經觀察、勒戒執行完畢，仍不知悔悟，且施用
    毒品非但戕害身心，亦可能因此危害社會秩序，惟被告於本
    院審理中坦承犯行，表示悔意，庭訊時態度尚可，且查被告
    尚有幼子賴其扶養等一切情狀，量處有期徒刑6 月，並諭知
    易科罰金之折算標準，以示懲儆。末查，扣案白色粉末2 包
    （1 包原淨重0.0570公克，取樣0.0032公克用罄，驗餘淨重
    0.0538公克；另1 包淨重0.16公克），確含毒品危害防制條
    例第2 條第2 項第1 款所定第一級毒品海洛因成分，業如前
    述，爰依毒品危害防制條例第18條第1 項前段規定，併予沒
    收銷燬之。至該2 包毒品之外包裝袋2 個（各重1.24公克、
    0.2 公克），為被告所有供保存海洛因粉末以利施用犯罪所
    用之物；而扣案注射針筒1 支、止血帶1 條、分裝器1 個，
    則為被告所有供施用海洛因犯罪所用之工具，均經被告供明
    在卷（見偵查卷第10、50頁、本院卷第11頁），爰依刑法第
    38條第1 項第2 款規定，併予宣告沒收之。
據上論斷，應依刑事訴訟法第273 條之1 第1 項、第299 條第1
項前段，毒品危害防制條例第10條第2 項、第18條第1 項前段，
刑法第11條前段、第41條第1 項前段、第38條第1 項第2 款，判
決如主文。
本案經檢察官永欽到庭執行職務。
中　　華　　民　　國　　96　　年　　12　　月　　24　　日
                  刑事第六庭  法  官  林晏如
上正本證明與原本無異。
如不服本判決，應於判決送達後10日內向本院提出上訴狀 (應抄
附繕本)。
                              書記官  吳俊龍
中　　華　　民　　國　　96　　年　　12　　月　　24　　日
附錄本案論罪科刑法條全文：
毒品危害防制條例第10條
施用第一級毒品者，處 6 月以上 5 年以下有期徒刑。
施用第二級毒品者，處 3 年以下有期徒刑。
